臺灣基隆地方法院基隆簡易庭民事判決　　　　　九十三年度基簡字第四一五號
　　原　　　告　乙○○
　　被　　　告　甲○○
當事人間因原告提起附帶民事訴訟，請求侵權行為損害賠償事件，經本院刑事庭裁定
移送，本院於九十三年八月二十六日言詞辯論終結，判決如下：
    主  文
被告應給付原告新台幣壹拾壹萬壹仟佰玖拾壹元，及自民國九十三年五月十一日起
至清償日止，按週年百分之計算之利息。
原告其餘之訴駁回。
訴訟費用，由被告負擔百分之四十五，餘由原告負擔。
原告勝訴部分得假執行。
原告其餘假執行之聲請駁回。
    事實及理由要領
甲、兩造聲明及陳述：
一、原告主張被告於民國九十三年一月十七日十二時三十分許，在其基隆市○○街三
    ０二巷二十一弄十號住處前，因認原告撞倒其以沙拉油桶擺置之路障，又不為拾
    妥而發生口角，竟即基於傷害人身體之犯意，進入住處持其所有之西瓜刀一把，
    揮砍原告之左側大腿一刀，致原告受有左側大腿後側深部切割傷（面積為十二乘
    以三乘以二公分）之傷害，因此請求被告賠償其因受傷前往醫院治療所支付之醫
    藥費用新臺幣（下同）一萬四千八百七十一元，及因傷口身達肌肉組織，三月無
    法從事搬運工作，導致之工作損失一十三萬五千元，以及精神慰撫金一十萬元，
    爰訴請判命被告給付二十四萬九千八百七十一元及自起訴狀繕本送達翌日起至清
    償日止，按年息百分之五計算之利息，並願供擔保，請准宣告假執行。
二、被告方面：被告不否認有傷害原告之事實，但無力負擔賠償等語。
乙、理由要領：
一、原告主張其前揭時地，遭被告持西瓜刀砍傷之事實，為被告所自認，而被告傷害
    之犯行，業據本院刑事庭以九十三年度易字第一三一號判決有期徒刑七月確定，
    亦有上開刑事判決附卷可稽，原告主張堪信為真。
二、按因故意或過失，不法侵害他人之權利者，負損害賠償責任；不法侵害他人身體
    、健康、名譽、自由、信用、隱私、貞操或不法侵害其他人格法益而情節重大者
    ，被害人雖非財產上之損害，亦得請求賠償相當金額，民法第一百八十四條第一
    項前段、第一百九十五條第一項前段均規定甚明。查原告因被告不法侵害致其身
    體受有傷害，業經認定已如前述，其所受損害與被告之侵權行為間既具有相當之
    因果關係，依前揭說明，自應對原告因而所受之損害，負賠償責任。茲就原告請
    求被告賠償之項目及金額，應否予以准許，分述如下：
    （一）醫療費用部分：原告主張因傷就醫，計支出醫療費用一萬四千八百七十一
          元，業據其提出國軍基隆醫院收據五紙、統一發票三紙為證，除其中證明
          書費一千元非屬必要費用外，其餘一萬三千八百七十一元核屬必要之支出
          。
    （二）不能工作之損失：原告主張因其所受傷害傷口深達肌肉組織，造成原告無
          法擔任其搬運工作，而原告原本每日薪資為一千五百元，故請求三個月工
          作損失一十三萬五千元（計算方式：1500×30×3＝135000）等語，按所
          謂喪失或減少勞動能力，係指職業上工作能力全部或一部滅失之意，且被
          害人是否因而喪失或減少勞動能力，應依客觀事實認定之。經查原告因本
          件傷害，受有左側大腿後側深部切割傷（面積為十二乘以三乘以二公分）
          之傷害，因深達肌肉組織，醫囑其三個月內不宜長久站立、搬運重物與劇
          烈運動等情，有國軍基隆醫院附設民眾診療服務處驗傷證明書，而原告從
          事搬家貨運工作，依其傷勢足認其三個月無法從事原來工作，故其請求三
          個月無法工作之損失，應有理由。次查原告雖主張其每日薪資為一千五百
          元，卻無法舉證以實其說，惟按當事人已證明受有損害而不能證明其數額
          或證明顯有重大困難者，法院應審酌一切情況，依所得心證定其數額，民
          事訴訟法第二百二十二條第二項定有明文，本院認依每月最低基本工資一
          萬五千八百四十元計算，則原告請求三個月不能工作之損失，應為四萬七
          千五百二十元。
    （三）慰撫金：查原告遭被告持刀砍傷，精神、肉體確受有痛苦，惟原告為搬家
          貨運工，被告年紀已達六十六歲，無業，本院審酌兩造之身分、地位、職
          業及經濟情況等情況，認原告請求精神慰籍金十萬元，尚嫌過高，應以五
          萬元為當。
    （四）綜上所述，原告請求賠償之金額應為一十一萬一千三百九十一元。
三、從而，原告基於侵權行為之法律關係，請求被告給付一十一萬一千三百九十一元
    及自起訴狀繕本送達翌日即九十三年五月十一日起至清償日止，按年息百分之五
    計算之利息，為有理由，應予准許；逾上開金額部分之請求，於法無據，應予駁
    回。
四、再按就民事訴訟法第四百二十七條第一項至第四項訴訟適用簡易程序所為被告敗
    訴之判決，法院應依職權宣告假執行，九十二年九月一日施行之民事訴訟法第三
    百八十九條第一項第三款定有明文。本件係民事訴訟法第四百二十七條第一項所
    定之標的金（價）額五十萬元以下之財產權訴訟，自應就原告勝訴部分依職權宣
    告假執行。至原告敗訴部分，其假執行之聲請，因訴之駁回而失所附屬，併予駁
    回。
中　　　華　　　民　　　國　　九十三　　年　　　九　　　月　　　九　　　日
                                臺灣基隆地方法院基隆簡易庭
                                        法      官　林李達
右為正本係照原本作成。
對於本件判決如有不服，應於收受送達後二十日內向本院提出上訴書狀，上訴於本院
合議庭，並按他造當事人之人數附具繕本。
中　　　華　　　民　　　國　　九十三　　年　　　九　　　月　　　十四　　日
                                        法院書記官  黃錫煒
